臺灣高雄地方法院刑事判決
111年度交簡上字第47號
上  訴  人  臺灣高雄地方檢察署檢察官
被      告  黃俊儒


上列上訴人因被告過失傷害案件，不服本院中華民國111年1月10
日111年度交簡字第137號所為之第一審刑事簡易判決（起訴書案
號：110年度偵字第18801號），提起上訴，本院管轄之第二審合
議庭判決如下：
    主      文
上訴駁回。
    事實及理由
一、上訴意旨略以：被告黃俊儒(下稱被告)自肇事後迄今未賠償
    告訴人林駿憲(下稱告訴人)分文，犯後態度不佳，原審僅判
    處拘役40日，尚嫌過輕，請將原判決撤銷，更為適當之判決
    。
二、本案經本院審理結果，認第一審判決之犯罪事實、理由，及
    其認事、用法及量刑均無不當，應予維持，除補充被告於本
    院審理之自白、佳霖骨科專科診所110年4月27日診斷證明書
    、衛生福利部中央健康保險署111年5月27日健保高字第1118
    602463號函、佳霖骨科專科診所111年5月26日、6月2日及6
    月16日回函、高雄醫學大學附設中和紀念醫院(下稱高醫)放
    射科MRI報告外，餘均引用第一審判決書之記載（如附件）
    ，另補充如下：
(一)證據能力之說明
    按被告以外之人於審判外之言詞或書面陳述，除法律有規定
    者外，不得作為證據，刑事訴訟法第159 條第1 項固定有明
    文。惟被告以外之人於審判外之陳述，雖不符前4 條之規定
    ，而經當事人於審判程序同意作為證據，法院審酌該言詞陳
    述或書面陳述作成時之情況，認為適當者，亦得為證據。當
    事人、代理人或辯護人於法院調查證據時，知有第159 條第
    1 項不得為證據之情形，而未於言詞辯論終結前聲明異議者
    ，視為有前項之同意，刑事訴訟法第159 條之5 亦規定甚明
    。本件作為證據使用之相關審判外陳述，未經檢察官及被告
    於本院審理過程中聲明異議，本院並審酌該等陳述作成時之
    情況正常，所取得過程並無瑕疵，且與本案相關之待證事實
    具有關連性，認適當作為證據，依前開刑事訴訟法第159 條
    之5 之規定，認上開陳述具有證據能力。
(二)稽諸本件檢察官之上訴意旨，認原審量刑不當等語。惟按刑
    罰之量定，屬於法院自由裁量之職權行使，固應受比例原則
    等法則之拘束，並非可恣意為之，致礙及公平正義之維護。
    但法院如對有罪之被告科刑，符合罪刑相當之原則，使罰當
    其罪，並適用刑法第57條明定科刑時應注意該條所列10款事
    項，以為科刑輕重之標準，兼顧一般預防之普遍適應性，與
    具體個案特別預防之妥當性，而於判決理由詳細交代，即屬
    相當，即不得任意指摘為違法。原審審酌被告騎乘機車上路
    ，因一時疏失未能遵守道路規則，肇致本件交通事故，致告
    訴人受有傷害，造成告訴人身體及精神之痛苦，復考量被告
    犯後坦承犯行，兼衡被告素行、犯罪手段、情節、所生危害
    、告訴人所受傷勢，暨被告智識程度、家庭生活及經濟狀況
    等一切情狀，量處拘役40日，並諭知以新臺幣（下同）1,00
    0 元折算1 日之易科罰金折算標準。核原審業已考量告訴人
    所受傷勢，兼衡被告犯罪造成告訴人身體及精神之痛苦，顯
    然已就被告未填補損害，造成告訴人精神上痛苦等情，於量
    刑時併予考量，且量刑過程亦無裁量逾越或裁量濫用之明顯
    違法情事，檢察官猶執前詞，指摘原判決量刑不當，並無理
    由，應予駁回。
(三)至告訴人於本院審理提出佳霖骨科專科診所110年4月27日診
    斷證明書，雖記載告訴人於110年1月4日前往該診所就診時
    ，尚受有腰椎椎間盤突出之傷害。然本件案發日為110年1月
    2日，告訴人早於案發前9個月即109年3月31日前往國軍高雄
    總醫院就診，並於109年4月1日進行腰椎核磁共振檢查顯示
    有第四及第五腰椎椎間盤突出；而告訴人於本件案發當日在
    高醫就診時，並未診斷出受有腰椎椎間盤突出之傷害，且佳
    霖骨科專科診所醫師經檢視上開病歷資料後，亦表示無法確
    切判定本件案發日即110年1月2日之車禍是否有造成告訴人
    腰椎椎間盤突出之傷勢，有高醫診斷證明書(警卷第11頁)、
    佳霖骨科專科診所110年4月27日診斷證明書(院卷第45頁)及
    111年6月16日回函(院卷第91頁)在卷可憑，是本件車禍是否
    有造成告訴人受有腰椎椎間盤突出之傷害，尚有疑問。告訴
    人雖另提出於本件車禍後之高醫放射科MRI報告顯示其經檢
    查受有第五及第六腰椎椎間盤突出之傷害，主張車禍後傷勢
    有別於先前109年4月1日經診斷之第四及第五腰椎椎間盤突
    出云云。然該高醫放射科MRI報告顯示，告訴人接受該檢查
    的時間為110年9月9日及111年4月29日(詳院卷第111頁、第1
    39頁)，距離本件車禍案發日即110年1月2日已有超過8個月
    之久，能否認定該新增傷勢係8個月前車禍所造成，亦有疑
    問。從而，原審未將腰椎椎間盤突出認定為本件車禍所造成
    之傷勢，尚與本案客觀卷證所顯示之事實相符，併此指明。
三、綜上所述，衡酌檢察官上訴理由及告訴人前揭所陳均尚不足
    以動搖第一審簡易判決所認定事實及量刑之結果。從而，原
    審認定事實並無違誤，量刑亦無明顯不當之情形，檢察官猶
    提起上訴指摘上情，並無理由，應予以駁回。
據上論斷，應依刑事訴訟法第455 條之1 第1 項、第3 項、第37
3 條、第368 條，判決如主文。
本案經檢察官陳永盛提起公訴，檢察官范文欽提起上訴，檢察官
劉河山到庭執行職務。
中　　華　　民　　國　　111 　年　　9 　　月　　29　　日

                刑事第十三庭  審判長法　官 葉文博
　　　　　　　　　
　　　　　　　　　                  法  官 洪碩垣 
　　　　　　　　　
　　　　　　　　　                  法  官 陳俊宏
以上正本證明與原本無異。
不得上訴。
中　　華　　民　　國　　111 　年　　9 　　月　　29　　日
　　　　　　　　　　　　　　　　　  書記官 李佳玲
附錄本判決論罪科刑法條：
刑法第284條
因過失傷害人者，處1 年以下有期徒刑、拘役或10萬元以下罰金
；致重傷者，處3 年以下有期徒刑、拘役或30萬元以下罰金。

附件：　　　　　　　　　　　　　　　　
臺灣高雄地方法院刑事簡易判決　　　111 年度交簡字第137 號
公  訴  人  臺灣高雄地方檢察署檢察官
被　　　告　黃俊儒　男　民國00年00月00日生
　　　　　　　　　　身分證統一編號：Z000000000號　
　　　　　　　　　　住○○市○○區○○○路000巷0弄00號
　　　　　　　　　　居高雄市○○區○○路000巷00號
上列被告因過失傷害案件，經檢察官提起公訴（110 年度偵字第
1 8801號），因被告自白犯罪，本院認為宜以簡易判決處刑（原
案號：110年度審交易字第881號），爰不經通常審判程序，逕以
簡易判決處刑如下：
    主  文
黃俊儒犯過失傷害罪，處拘役肆拾日，如易科罰金，以新臺幣壹
仟元折算壹日。
    事  實
一、本案犯罪事實及證據，業據檢察官於起訴書記載明確，均予
    引用如附件，並補充：被告黃俊儒於本院審理時之自白（見
    本院審交易卷第37頁）。
    理  由
二、論罪科刑：
（一）罪名：
      核被告所為，係犯刑法第284 條前段之過失傷害罪。
（二）刑之減輕事由：
      被告於肇事後，報案人或勤指中心轉來資料未報明肇事人
      姓名，處理員警前往傷者就醫之醫院處理時，被告當場主
      動坦承為肇事者，有高雄市政府警察局道路交通事故肇事
      人自首情形紀錄表1 紙附卷可考（見警卷第39頁），堪認
      符合自首之要件，爰依刑法第62條前段規定，減輕其刑。
（三）刑罰裁量：
      爰以行為人之責任為基礎，並審酌被告騎乘機車上路，因
      一時疏失未能遵守道路規則，肇致本件交通事故，致告訴
      人受有傷害，造成他人身體及精神之痛苦，所為實屬不該
      ，惟念被告犯後坦承犯行，態度尚可，兼衡被告之素行、
      本件犯罪之手段、情節、告訴人所受傷勢之所生危害，被
      告之智識程度、家庭生活、經濟狀況等一切具體情狀（涉
      被告個人隱私，均詳卷），量處如主文所示之刑，並諭知
      易科罰金之折算標準。
三、依刑事訴訟法第449 條第2 項、第3 項、第454 條第2 項，
    刑法第284 條前段、第62條前段、第41條第1 項前段，刑法
    施行法第1 條之1 ，逕以簡易判決處刑如主文。
中　　華　　民　　國　 111　　年　　1 　　月　　10　　日
                  高雄簡易庭  法  官    黃政忠

原判決之附件：
臺灣高雄地方檢察署檢察官起訴書
                                   110年度偵字第18801號
    被　　　告　黃俊儒　男　25歲（民國00年00月00日生）
                        住○○市○○區○○○路000巷0弄00
                          號
                        居高雄市○○區○○路000巷00號
                        國民身分證統一編號：Z000000000號
上被告因過失傷害案件，已經偵查終結，認應該提起公訴，茲將
犯罪事實及證據並所犯法條分敘如下：
        犯罪事實
一、黃俊儒於民國110 年1 月2 日19時37分許，騎乘車牌號碼00
    0-0 328 號普通重型機車，沿高雄市三民區立忠路82巷由西
    往東方向行駛，行經立忠路82巷與立忠路口時，欲左轉立忠
    路行駛，本應注意行經無號誌之交岔路口，應減速慢行，作
    隨時停車之準備，且左轉彎時，應換入內側車道或左轉車道
    ，行至交岔路口中心處左轉，並不得占用來車道搶先左轉，
    再轉彎車應讓直行車先行，而依當時天候晴朗、夜間有照明
    、柏油路面乾燥、無缺陷、無障礙物及視距良好等情，無不
    能注意之情事，竟疏未注意及此，未至路口中心處搶先左轉
    ，適有林駿憲騎乘車牌號碼000-000 號普通重型機車，沿立
    忠路由北往南方向直行至該路口，見狀煞車不及，黃俊儒之
    機車左側車身因而與林駿憲機車之右側車身發生碰撞，致林
    駿憲人車倒地，並受有右手及右踝挫傷、右肘及左手擦傷、
    左足約1 公分裂傷、頭部外傷等傷害。黃俊儒則於車禍發生
    後，犯罪未被發覺前，在現場等候並於警方到場時，自首而
    受裁判。
二、案經林駿憲訴由高雄市政府警察局三民第二分局報告偵辦。
    證據並所犯法條
一、證據清單及待證事實
編號 證據清單　 待證事實 1 被告黃俊儒於警詢、偵查中之供述 被告與告訴人於上開時地發生車禍之事實。 2 告訴人林駿憲於警詢之指述 全部犯罪事實。 3 道路交通事故現場圖、調查報告表㈠㈡各1 份、談話紀錄表2 份、現場照片24張、行車紀錄暨監視錄影光碟1 片及該錄影畫面擷取照片8 張 被告與告訴人於上開時地發生車禍之事實。 4 高雄醫學大學附設中和紀念醫院診斷證明書影本1 紙 告訴人受有如犯罪事實欄所載傷害之事實。 
二、核被告黃俊儒所為，係涉犯刑法第284 條前段過失傷害罪嫌
    。又其於肇事後，在有偵查犯罪職權之機關尚不知何人為肇
    事者前，即向據報到場之員警坦承肇事接受偵訊自首，有道
    路交通事故肇事人自首紀錄表1 紙在卷可稽，請依刑法第62
    條前段之規定減輕其刑。
三、依刑事訴訟法第251 條第1 項提起公訴。此　  致臺灣高雄
    地方法院
中　　華　　民　　國　 110　　年　　10　　月　　7 　　日
                              檢  察  官  陳永盛